# 关于土地使用权出售存在退回可能性是否确认收益

提问人：流波将月去 时间：2017-09-18 16:29:10
甲公司 2006 年向一家国有企业支付一定对价后取得了一块土地使用权，该土地系国有企业的划拨用地。 2016 年，甲公司将该土地出售给乙公司，并在当期确认了 160 万元的营业外收入，但双方考虑到土地系划拨用地，可能存在一定的瑕疵，故在协议中约定：若 7年内遇国家政策调整需收回上述土地使用权，则甲公司全额退还乙公司的转让费，每年按一定标准收取租金。问题如下： 1 、甲公司能否在当期确认营业外收入？ 2 、若不能确认收益，甲公司对于土地转让的收益以及结合转让退回条款应如何进行处理？

回答人：chenyiwei
划拨用地按规定是不能转让和移作他用的，请首先关注该做法的合规性风险，包括相关资产的减值问题。 基于该事项的合规性风险较大，可能面临该土地随时被政府要求收回、罚没非法交易所得等风险，不建议确认转让收益，并建议咨询律师意见，谨慎考虑相关合规性风险相关的预计负债和资产减值准备问题。